# 少数股权变化引起资本公积变动

提问人：stoneinsea 时间：2015-02-26 22:15:14
请教陈版，某公司对子公司持股92%，在 2013 年度购买了少数股权，持股达到100%， 2013 年度在合并层面形成资本公积 86000 元，但在 2014 年度，又出售了30%股权，麻烦问一下，在 2014 年度合并报表层面，原来收购少数股权形成的资本公积 86000 元不变？另外，按照 2014 年度的净资产、剩余持股比例计算金额与账面长投加上损益调整后的差额，在抵消时计入资本公积是否正确？谢谢您！

回答人：chenyiwei
出售 30 ％股权后保留 70 ％股权，应不影响控股地位，也就是后续的股权出售属于不丧失控制权前提下的子公司部分股权处置。与前面的购买少数股权一样，在合并报表层面均按权益性交易原则进行处理。如果这两次交易并非一揽子交易，则在合并报表层面体现为两项独立的权益性交易，交易价款与各自交易日的对应子公司净资产份额之间的差额直接调整权益。